【裁判字號】    97,附民緝,10
【裁判日期】    980907
【裁判案由】    常業詐欺等
【裁判全文】
臺灣高雄地方法院刑事附帶民事訴訟判決
原      告  乙○○
                    5樓
被      告  甲○○原名李良）.
上列被告因97年度訴緝字第183 號常業詐欺等案件，經原告提起
附帶民事訴訟，請求損害賠償，本院判決如下：
    主  文
原告之訴及假執行之聲請均駁回。
    理  由
一、原告主張：訴外人朱樹永（前經本院以民國95年度附民字第
    8 號裁定移送民事庭審理）及被告甲○○基於意圖為自己不
    法所有之犯意聯絡及行為，共組詐欺集團，虛設空頭公司，
    並利用在報紙刊登廣告招聘工讀生、文職人員、資訊助理等
    名目，廣為招攬不特定之人前來應徵，原告見報前往應徵並
    經錄取後，彼等再安排同為詐欺集團之人，對原告解說從事
    槓桿外匯保證金之交易、操作並吹噓加入投資可迅速獲利，
    使原告陷於錯誤，陸續交付新臺幣（下同）250 萬元予被告
    所屬之詐欺集團，嗣經檢察官循線查獲上情，原告始知受騙
    。爰依侵權行為損害賠償之法律關係，請求被告賠償原告所
    受之損害等情。並聲明：(一)被告應給付原告250 萬元。(二)願
    供擔保，請准宣告假執行。
二、被告則以：伊不認識原告，也不是詐欺集團等語，資為抗辯
    。並聲明：原告之訴駁回。
三、按因犯罪而受損害之人，於刑事訴訟程式得附帶提起民事訴
    訟，對於被告及依民法負賠償責任之人，請求回復其損害；
    法院認為原告之訴不合法，應以判決駁回之，刑事訴訟法第
    487 條第1 項、第502 條第1 項分別定有明文。準此，若非
    被告犯罪之被害人，自不得於刑事訴訟程序中附帶提起民事
    訴訟。
四、經查，被告甲○○被訴常業詐欺等一案，固經本院以97年度
    訴緝字第183 號刑事判決有罪，惟被告甲○○幫助正犯即同
    案及另案被告于祥龍、張文鴻、朱樹永、鄧偉明、李曉惠、
    陳清標、林茹玉、周翠華、陳秋嫻、林秀麗、楊雨凡等人遂
    行常業詐欺犯行之部分，係位於臺北市○○路33號8 樓B 室
    利基國際光學有限公司部分，而本件原告並非該公司部分之
    被害人，是原告並非被告甲○○犯罪之被害人，自不得於刑
    事訴訟程序中對被告甲○○附帶提起本件民事訴訟，揆諸前
    揭說明，原告對被告甲○○提起附帶民事訴訟，於法未合，
    應予以駁回。其假執行聲請，失所依據，應一併駁回。
據上論斷，應依刑事訴訟法第502 條第1 項前段，判決如主文。
中    華    民    國    98    年    9     月    7     日
                  刑事第十七庭  審判長法  官  陳建和
                                      法  官  黃宣撫
                                      法  官  毛妍懿
以上正本證明與原本無異。
如不服本判決應於收受本判決後10日內向本院提出上訴書狀，並
應敘述具體理由，如未敘述上訴理由者，應於上訴期間屆滿後20
日內補提理由書狀於本院（均須按他造當事人之人數附繕本）「
切勿逕送上級法院」。
本判決非對於刑事訴訟之判決有上訴時不得上訴。
中    華    民    國    98    年    9     月    8     日
                                      書記官  林晏光


司法院資訊處製作；財團法人民間司法改革基金會備份。
